【裁判字號】    89,易更(一),2
【裁判日期】    890817
【裁判案由】    贓物
【裁判全文】
臺灣基隆地方法院刑事判決                        八十九年度易更(一)字第二號
    公  訴  人  臺灣基隆地方法院檢察署檢察官
    被      告  甲○○
右列被告因贓物案件，經檢察官提起公訴（八十八年度偵字第二九七號），本院判決
如左：
    主  文
甲○○收受贓物，處拘役參拾日，如易科罰金，以參佰元折算壹日。
    事  實
一、甲○○明知其於民國（下同）八十七年十二月十九日十五時三十分許，在基隆市
    ○○街一六六巷二號，自乙○○（竊盜部分業經審結）處借得之改裝車牌號碼Ｑ
    ＸＵ─八四三號機車（原車牌號碼為ＱＹＣ─八六八號），係乙○○竊取他人之
    贓車，仍予收受使用。嗣於八十七年十二月二十日凌晨一時三十分許，騎乘上開
    贓車行經台北縣汐止鎮○○路一一五號前，為警查獲。
二、案經台北縣警察局汐止分局報請臺灣基隆地方法院檢察署檢察官偵查起訴。
    理  由
一、訊據被告甲○○固坦承有於前揭時地向乙○○借用上開經變造車牌機車之事實，
    惟辯稱並不知該車係贓物云云。惟查：上開經變造車牌之機車係車主張麗琳於八
    十七年十一月十九日八時許在基隆市○○街一六二號前失竊乙情，業據被害人張
    麗琳於警訊、偵查時指述綦詳，並有車輛竊盜、車牌失竊資料個別查詢報表─查
    詢車輛認可資料及贓物保管收據各一件在卷可按，且被告於警訊及本院審理時復
    坦承於借車之際，因見該部機車車牌有刮過改裝之痕跡，亦懷疑所借之機車係屬
    贓車等語，則依常情更應謹慎為之，焉有任意收受取得之理？雖行竊者乙○○表
    示借車時未告知被告甲○○贓車來源，惟證人乙○○既竊得上開機車並明顯變更
    車牌號碼，且被告甲○○於借車時亦不質疑，顯見二人對此出借機車係屬贓車已
    有共識，故證人乙○○所言無法為被告甲○○有利之認定，足徵被告於收受時已
    知悉該車為贓車。綜上所述，被告所辯之詞要難採信，事證明確，犯行洵堪認定
    。
二、核被告所為，係犯刑法第三百四十九條第一項之罪。爰審酌被告犯罪之動機、目
    的、手段、品行、所生危害及犯罪後復飾詞卸責等一切情狀，量處如主文所示之
    刑，並諭知易科罰金之折算標準。
據上論斷，應依刑事訴訟法第二百九十九條第一項前段，刑法第三百四十九條第一項
、第四十一條、罰金罰鍰提高標準條例第一條前段、第二條，判決如主文。
本案經檢察官周慶華到庭執行職務
中      華      民      國    八十九    年      八      月     十七     日
                                臺灣基隆地方法院刑事第二庭
                                        法      官  林玉珮
右正本證明與原本無異。
對於本件判決如有不服，應於收受送達後十日內，向本院提出上訴書狀，上訴於臺灣
高等法院，並按他造當事人之人數附具繕本。
                                        書  記  官  莊怡麗
中      華      民      國    八十九    年      八      月    二十二    日
附錄論罪法條：
刑法第三百四十九條第一項：
收受贓物者，處三年以下有期徒刑、拘役或五百元以下罰金。


司法院資訊處製作；財團法人民間司法改革基金會備份。
